【裁判字號】    90,上更(一),479
【裁判日期】    900731
【裁判案由】    偽造有價證券等
【裁判全文】
臺灣高等法院刑事判決                          九十年度上更(一)字第四七九號
    上  訴  人
    即  被  告  壬○
    指定辯護人  本院甲○辯護人
右上訴人因偽造有價證券等案件，不服台灣台北地方法院八十六年度訴緝字第三八四
號中華民國八十七年七月二十一日第一審判決（起訴案號：台灣台北地方法院檢察署
八十二年度偵字第五０八號，併辦案號：臺灣臺中地方法院檢察署八十二年度偵字第
一九三四七號）提起上訴，判決後，經最高法院發回，本院判決如左：
    主  文
原判決撤銷。
壬○連續意圖供行使之用，而偽造有價證券，處有期徒刑參年陸月。
如附表一、二、三、四所示之物均沒收。
    事  實
一、壬○曾於民國七十九年間犯詐欺罪（該案經原審法院於八十一年十一月二十三日
    ，始以八十一年度自緝字第一四四號判處有期徒刑六月，緩刑三年確定），該案
    原經自訴人藝坊影視傳播事業有限公司對壬○提起自訴，壬○因未到案接受審理
  ，致遭原法院發布通緝。壬○於通緝期間，為掩飾身分，於八十一年四月間某日
    ，在台北市○○○路、開封街口之獅子林飯店，交付相片予真實姓名不詳年約四
    十歲，與其有共同犯意聯絡之陳姓女子（見北檢八六偵字二六二八八號卷，起訴
    書載為陳姓男子）偽造身分證，再以每張新臺幣（下同）三萬元價格，向其購買
    貼有壬○相片之偽造陳源周、蔣鼎文之身分證各一張，同時並向該名女子購買偽
    造之張慶德、周澄明、楊國龍、黃月玲、高麗卿、王國在、洪琦濱、陳明輝、高
    永杰、林勝國、陳柏均之身分證，壬○於取得上開身分證後，即基於行使偽造文
    書、使公務員登載不實事項於所掌公文書、意圖為自己不法之所有及意圖供行使
    之用而偽造有價證券之概括犯意，為下列犯行：
  (一)於八十一年為成立西華開發股份有限公司（以下簡稱西華公司），於八十一年一
    月間某日，先在台北市○○○路○段七十六號十六樓之二，偽造陳源周、周澄明
    、楊國龍、張慶德、黃月玲、高麗卿、王國在之印章，同時另刻「西華開發股份
    有限公司」印章一顆，並於八十一年七月六日，於上址，在公司設立登記預查名
    稱申請表上蓋用偽造之陳源周之印章，偽造該申請表，持之向經濟部商業司行使
    ，經查無相同之公司名稱後，於八十一年七月十八日，在台北市○○○路○段七
    十六號十六樓之二西華公司內，於西華公司章程上蓋用上開陳源周、張慶德、周
    澄明、楊國龍、黃月玲、高麗卿、王國在之印章，偽造該司之章程，同時以偽造
    陳源周之印章，蓋用在西華公司股東名薄上，又於同日，在西華公司內，在西華
    公司發起人會議記錄、西華公司董事會會議紀錄上，蓋用偽造之陳源周、張慶德
    之印章，偽造該公司發起人會議記錄及董事會會議紀錄，同時並在委託書、西華
    公司股東繳納股款明細表及資產負債表上蓋用偽造陳源周之印章，偽造該委託書
    、繳款明細表持之行使交付予不知情之謝醒醉會計師，委託該會計師查核簽證西
    華公司之資本額，壬○於取得查核報告書後，復於八十一年七月二十日，在台北
    市○○○路○段七十六號十六樓之二，在西華公司設立登記申請書上蓋用上開偽
    造之陳源周、周澄明、張慶德、楊國龍之印章，偽造西華公司設立登記申請書，
    並檢附西華公司章程、股東名簿、董事監察人名單、發起人會議記錄、董事會會
    議記錄、查核報告書、委託書、繳款明細表及偽造之陳源周、張慶德、周澄明、
    楊國龍、黃月玲、王國在之身分證影本等資料，明知陳源周、張慶德、周澄明、
    楊國龍、黃月玲、高麗卿、王國在等人，並未籌組設立西華公司之不實事項，持
    上開偽造之文件資料，於八十一年七月二十一日（原審誤認為八十一年七月二十
    日）向台北市政府建設局申請設立西華公司，使台北市政府建設局之公務員登載
    於職務上所掌之公文書上，足以生損害於陳源周、張慶德、周澄明、楊國龍、黃
    月玲、高麗卿、王國在等人及台北市政府建設局管理公司登記之正確性（壬○在
    上開文書上偽造陳源周、周澄明、張慶德、楊國龍、黃月玲、高麗卿、王國在之
    印文數量，詳如附表二編號一至編號八所示）。
  (二)壬○於成立西華公司期間，即以「陳源周」之名自居，並基於意圖供行使之用之
    概括犯意，先於八十一年五月間偽造「陳源周」之印章一顆，再於八十一年五月
    五日，向寶島商業銀行敦南分行，以「陳源周」之名義，向該銀行申請設立支票
    存款第八四三─一帳號，並先後請領四百二十五張空白支票使用，連續於西華公
    司內以陳源周名義為發票人偽造附表三編號一至二四三之支票使用，而於八十一
    年六月間（原審誤為八十六年六月間）起，即西華公司成立前、後，在報章上刊
    登「徵股東，每日分紅」之廣告，對外佯稱該公司經營不動產買賣為業務，及將
    另成立大豐銀行籌備處，亟需資金為由，向不特定人吸收資金，並以「陳源周」
    名義，在不動產合作經營契約書上蓋用偽造「陳源周」之印章，與投資人簽訂契
    約書，偽造該等契約書（偽造陳源周印文之數量詳如附表二編號二七至四十號所
    示），佯以將依投資金額按月支付九分之顯不相當利息，同時壬○連續偽造及交
    付以「陳源周」為發票人之偽造支票（詳如附表三編號二四四至二九四號所示）
    ，致丁○○、寅○○、戊○○、黃月花、葉芳蘭、董錦如、辰○○、己○○、癸
    ○○、丑○、子○○、巳○○、丙○、午○○、乙○○、黃仁彩、卯○○等十七
    人陷於錯誤，誤為投資而交付款項，丁○○交付二百九十萬元、寅○○交付四百
    三十萬元、戊○○交付三百十萬元、黃月花交付二十萬元、葉芳蘭交付二百九十
    萬元、董錦如交付九十萬元、辰○○交付七十萬元、徐慧鋗交付二十萬元、癸○
    ○交付三十萬元、丑○交付十萬元、子○○交付十萬元、巳○○交付二十萬元、
    丙○交付十萬元、午○○交付二十萬元、乙○○交付三十萬元、黃仁彩交付八十
    萬元、卯○○交付十萬元，共計一千七百四十餘萬元（以上丁○○等人交付款項
    情形見北檢二四九三二號卷），詎料壬○於收取上述款項後，於八十一年八月間
    ，捲款潛逃，丁○○等人始知受騙。
  (三)壬○又於八十二年二月間，化名「陳建中」，續前揭意圖為自己不法所有、偽造
    私文書、使公務員登載不實事項於公文書之概括犯意，與張桂英（已判處有期徒
    刑一年二月確定）、辛○○（已判處有期徒刑一年二月確定）、庚○○（已判處
    有期徒刑一年二月，緩刑五年確定）共同基於犯意之聯絡，在台中市○○○路○
    段三六七號十一樓一室，為下列犯行：
  1.以上開購得之偽造周澄明、洪琦濱、陳明輝、高永杰之身分證，並偽刻周澄明等
    人之印章，於同年三月八日，在上開地址，以偽造周澄明、洪琦濱、陳明輝、高
    永杰之印章，蓋用於星光企管顧問有限公司章程及設立登記事項卡上，偽造星光
    公司之章程及設立登記事項卡，並於同年月十日，以張桂英為負責人，持上開偽
    造星光公司章程等私文書向臺灣省政府建設廳行使，申請設立星光公司，嗣又欲
    變更公司組織為星光企管顧問股份有限公司（以下簡稱星光公司），乃再使用其
    於上揭所購得之林勝國、張慶德之偽造身分證，並偽刻其二人之印章，於同年四
    月八日，在上址，以偽造陳明輝之印章，蓋用於該公司股東臨時常會議事錄，偽
    造該會議紀錄，以偽造之周澄明、洪琦濱、陳明輝、高永杰、林勝國、張慶德之
    印章，蓋用於股東同意書上，偽造該同意書；又以偽造陳明輝、林勝國；周澄明
    印章蓋用於星光公司變更登記事項卡及股票樣本上，偽造該公司之變更登記事項
    卡及股票樣本，再於同月十日，在上址，蓋用偽造陳明輝、林勝國、周澄明之印
    章，於星光公司變更登記申請書上，偽造該變更登記申請書，連同上開偽造之股
    東臨時常會議事錄等私文書，持之向臺灣省政府建設廳行使，使臺灣省政府建設
    廳承辦之公務員登載於所掌之公文書上，足生損害於臺灣省政府建設廳對公司設
    立、變更登記之正確性及周澄明、洪琦濱、陳明輝、高永杰、林勝國、張慶德等
    人（壬○在上開文書上偽造周澄明、洪琦濱、陳明輝、高永杰、林勝國、張慶德
    印文之數量，詳如附表二編號九至十七號所示）。
  2.復以前揭購得之陳柏均、陳明輝、周澄明、洪琦濱、高永杰、張慶德之身分證，
    並以偽造陳柏均之印章，及使用上開偽造之陳明輝、周澄明、洪琦濱、高永杰、
    張慶德之印章，於同年四月十日，在上址，蓋用偽造陳柏均之印章於公司設立登
    記預查名稱申請表上，偽造該申請表，向經濟部行使，申請查核青島實業股份有
    限公司（以下簡稱青島公司）之公司名稱，有無已經登記使用，又於同年月十四
    日，以陳柏均、陳明輝、周澄明、洪琦濱、高永杰、張慶德為發起人及股東，於
    同日蓋用陳柏均、陳明輝、周澄明、洪琦濱、高永杰、張慶德之偽造印章於青島
    公司章程、蓋用偽造陳柏均之印章於該公司發起人會議事錄、董事會議事錄，而
    偽造該公司之章程、發起人會議事錄、董事會議事錄，又於同年月十九日，在上
    址，蓋用偽造陳柏均、陳明輝、周澄明之印章於青島公司設立登記申請書、設立
    登記事項卡上，偽造設立登記申請書，以張桂英為負責人，持上開偽造之青島公
    司章程等私文書，向臺灣省政府建設廳申請設立青島公司，使臺灣省政府建設廳
    承辦之公務員將此不實事項登載於所掌之公文書上，足生損害於臺灣省政府建設
    廳對於公司登記管理之正確性及陳柏均、陳明輝、周澄明、洪琦濱、高永杰、張
    慶德等人（壬○在上開文書上偽造陳柏均、陳明輝、周澄明、洪琦濱、高永杰、
    張慶德印文之數量，詳如附表二編號十八至二十三號所示）。
  3.壬○等人成立青島公司及星光公司後，由張桂英擔任負責人，壬○擔任總經理及
    實際負責該公司業務之人，辛○○為該公司代書部經理，庚○○為該公司財務經
    理。壬○以在上開公司地址，成立龍泰商業銀行及金色王朝酒店為藉口，向不特
    定之大眾詐騙資金，利息為每投資十萬元，每月可得八千元或每投資五萬元，每
    月可得三千五百元等之顯不相當之利息，由投資人先扣除投資天數之利息後，將
    本金交予庚○○，再由庚○○簽發張桂英名義之支票面額十萬元或五萬元交付投
    資人，以取信投資人，再由辛○○負責對外放款，實際並未成立新銀行及酒店，
    使李桂玉、石秀珍、王慧琦、楊晟宗等人陷於錯誤，使李桂玉交付一百三十萬元
    、石秀珍交付四十餘萬元、王慧琦交付一百五十五萬元、楊晟宗交付四百二十五
    萬元及其他投資人共計四千四百二十五萬元（原審誤為四百二十五萬元，另以上
    李桂玉丁○○等人投資情形見中檢一九三四七號卷），嗣於八十二年七月八日為
    調查局搜索查獲，並扣得壬○所有供犯罪所用如附表四所示之物。
  (四)壬○於原法院審理中，並未到院接受審理，經原審法院於八十二年六月三十日發
    布通緝，壬○於通緝期間，乃隨身攜帶上開由其交付相片予真實姓名不詳之陳姓
    成年女子所偽造蔣鼎文之身分證，以備警察盤查身分，惟尚未曾使用，嗣於八十
    六年十一月二十六日十三時，在台北市○○街四六一號前為警查獲，並扣得壬○
    所有因犯罪所得之偽造蔣鼎文之身分證一張，足以生損害於蔣鼎文。
二、案經法務部調查局台北市調查處移送臺灣臺北地方法院檢察署檢察官偵查起訴，
    及臺灣臺中地方法院檢察署檢察官移送併辦。
    理  由
一、訊據上訴人即被告壬○對於右揭犯罪事實供承不諱，且：
  (一)右揭由被告交付相片予真實姓名不詳之陳姓女子偽造陳源周、蔣鼎文之身分證，
    被告並同時購買偽造之張慶德、周澄明、楊國龍、黃月玲、高麗卿、王國在、洪
    琦濱、陳明輝、高永杰、林勝國、陳柏均身分證，且以所購得之上開身分證，偽
    造上開等人之印章，偽造公司章程等文書，持之向經濟部、臺灣省政府建設廳行
    使，申請設立西華公司、青島公司、星光公司，或投資上開公司、或以投資不動
    產、成立新銀行等名義，向不特定之人詐騙資金，並以陳源周之名義簽發支票等
    情，業據被告壬○分別於調查站、偵查中、原審坦承不諱，並經原審向經濟部調
    閱西華公司設立登記卷宗及向臺灣省政府建設廳調閱青島公司、星光公司登記卷
    宗，核對屬實，並影印卷宗附卷可憑。
  (二)右揭犯罪事實，復有陳源周、蔣鼎文之身分證、與寅○○、己○○、楊家寶、癸
    ○○、王恆通、戊○○、丑○、子○○、巳○○、丙○、午○○、乙○○、黃仁
    彩、卯○○之不動產合作經營契約書、簽發予寅○○等人之偽造陳源周支票暨退
    票理由單、張桂英簽發之支票暨退票理由單（以上均為影本）、寶島商業銀行敦
    南分行八十七年一月五日寶銀敦南字第八七００三號函及函附之陳源周支票帳號
    開戶資料、支票往來明細表（見原審卷一三八至一四七頁）、上開銀行八十七年
    五月十一日寶銀敦南字第八七一００號函及函附之陳源周申請開戶之原始資料在
    卷可稽（見原審卷二一四至二一五頁）。並經證人即被害人丁○○、汪遂揚於法
    務調查局臺北市調查處、證人即被害人丁○○、寅○○、戊○○、子○○、卯○
    ○、巳○○、陳源周到庭結證屬實，復有附表四所示之物扣案可資佐證（見中檢
    一二九０一號偵卷三五頁扣押目錄）。
  (三)被告於本院前審之辯護人為被告辯護略以：被告前犯詐欺罪，經原審法院於八十
    一年十一月二十二日判處有期徒刑六月，緩刑三年確定，本件公訴人起訴之犯罪
    事實，係在八十一年七月至八十一年八月間被告捲款潛逃，應為該判決效力所及
    云云。惟被告雖曾犯詐欺罪，經原審法院於八十一年十一月二十二日以八十一年
    度自緝字第一四四號判處有期徒刑六月，緩刑三年確定，有判決書正本一份在卷
    可憑（見北檢五０八號卷第二至四頁），觀之該案之事實係被告於七十九年間，
    經營「往日情懷」西餐廳，明知無支付能力，以設立分店為由，向藝坊影視傳播
    事業有限公司、曾信誠、麗聲音樂器材有公司詐騙錢財，與本案發生之時間相隔
    將近二年，而詐騙手段亦迴不相同，難認係基於概括犯意為之，非連續犯，應係
    另行起意為之，不為該案判決效力所及，併此敘明。
  (四)綜右所述，本件事證明確，被告之犯行，堪以認定，自應依法論科。
二、核被告所為，係犯刑法第二百零一條第一項之偽造有價證券罪、同法第二百十六
    條、第二百十二條之行使偽造身分證罪、同法第二百十六條、第二百十條之行使
    偽造私文書罪、同法第二百十四條之明知不實事項使公務員登載於職務上所掌之
    公文書罪、同法第三百三十九條第一項之詐欺取財罪。公訴人雖就被告所犯行使
    偽造身分證犯行部分，引用刑法第二百十六條、第二百十一條之罪，惟就其起訴
    書之犯罪事實欄，明確指述被告行使偽造之身分證，並未及被告有何偽造公文書
    或行使偽造公文書之犯行以觀，公訴人所引刑法第二百十一條顯係同法第二百十
    二條之誤，併予敘明。被告偽造印章、印文，為偽造私文書之階段行為，而偽造
    身分證（陳源周及蔣鼎文部分）、偽造私文書之低度行為，皆為行使之高度行為
    所吸收，均不另論罪。又被告偽造有價證券後行使之輕度行為，為偽造之重度行
    為所吸收，亦不另論罪。被告偽造陳源周、蔣鼎文之身分證部分，與真實姓名不
    詳之陳姓女子間，有犯意聯絡及行為分擔，為共同正犯。另被告以設立星光公司
    及青島公司為本件犯行部分（即事實欄一之（三）所載述部分），與張桂英、辛
    ○○、庚○○間，亦有犯意聯絡及行為分擔，亦為共同正犯。被告上開所犯各罪
    之先後多次犯行，皆時間緊接，犯罪構成要件相同，顯係基於概括犯意為之，均
    為連續犯，依刑法第五十六條規定，以一罪論，並加重其刑。被告所犯各罪間，
    有方法結果之牽連關係，為牽連犯，依刑法第五十五條之規定，應從較重之刑法
    第二百零一條第一項之偽造有價證券罪處斷。被告所犯刑法第二百十六條、第二
    百十條之行使偽造私文書罪、同法第二百十四條使公務員登載不實事項於所掌公
    文書罪，雖未經起訴，然與起訴之偽造有價證券、詐欺、行使偽造身分證之罪，
    有牽連犯之裁判上一罪關係。臺灣臺中地方法院檢察署檢察官移送併辦部分（八
    十二年度偵字第一九三四七號）與起訴之部分，亦有連續犯之裁判上一罪關係。
    被告偽造蔣鼎文之身分證及行使偽造張慶德、周澄明、楊國龍、黃月玲、高麗卿
    、王國在、洪琦濱、陳明輝、高永杰、林勝國、陳柏均身分證之犯行部分，與起
    訴之偽造身分證犯行部分，亦有連續犯之裁判上一罪關係，均為起訴效力所及，
    應予一併審理。原審據以論罪科刑，原非無見，惟原審論被告亦有違反銀行法第
    一百二十五條第一項之罪，尚有未合。蓋銀行法第一百二十五條第一項之罪，以
    非銀行而經營收受存款、受託經理信託資金、公眾財產，或辦理國內外匯兌業務
    為要件；所謂收受存款，依同法第五條之一規定，係指向不特定之多數人收受款
    項或吸收資金，並約定返還本金或給付相當或高於本金之行為而言；倘行為人之
    取得款項，係基於不法原因之詐欺，因其並無「返還本金或給付相當或高於本金
    」之意思，縱有給付利息之約定，亦僅為詐欺財物之方法而已，即非所謂之「收
    受存款」，自無成立銀行法第一百二十五條第一項之罪之餘地；如上所述，本件
    被告係以支付高利息之方式，向他人詐取資金，其並無返還本金之意思，是本件
    被告之行為，自與銀行法第一百二十五條第一項規定之構成要件有間。原審判決
    既有上揭可議之處，自無可維持，應由本院撤銷改判。爰審酌被告購買為數甚多
    之偽造身分證持之行使，申請設立公司為手段，向不特定之人詐取資金，又偽以
    陳源周名義，申請支票大量使用，混亂金融秩序甚巨，亦致被害人寅○○等人遭
    受巨額損失，犯後又畏罪逃匿，經原法院發布通緝，始為警逮捕歸案，惟念其到
    案後，坦承犯行，態度良好，並已從事正當之工作，顯已知悔悟等一切情狀，量
    處如主文第二項所示之刑。公訴人起訴認被告亦犯有銀行法第一百二十五條之罪
    嫌，然如上所述，被告之行為並不構成銀行法之罪行，因公訴人認被告所涉銀行
    法第一百二十五條之罪嫌與上開有罪部分具有方法結果之牽連關係，是自無庸另
    就被告被訴違反銀行法第一百二十五條之罪嫌另為無罪之諭知，併此敘明。
三、附表一所示之偽造身分證，為被告所購得，為其所有之物，業據被告供承在卷，
    其中編號一至十三所示之偽造身分證，為供犯罪所用之物，編號十四之偽造蔣鼎
    文之身分證為因犯罪所得之物，編號一至十三號所示之物未扣案，但無積極證據
    證明業已滅失，編號十四之物則扣於另案臺灣臺北地方法院檢察署八十六年度偵
    字第八六二八八號案件中，爰依法均予宣告沒收。附表二所示之偽造印文、印章
    部分，其中印章部分，雖未扣案，但無積極證據證明業已滅失，爰依刑法第二百
    十九條之規定，就其所偽造之印文、印章，亦均予宣告沒收。附表三編號一至二
    九四所示之偽造支票，應依刑法第二百零五條之規定，均予諭知沒收，編號二九
    五之部分，係依寶島銀行敦南分行八十七年一月五日函附之陳源周支票往來明細
    表，被告共領用四百二十五張，扣除該明細表所載及八十一年度偵字第二四九三
    二號偵查卷中之未兌現支票影本（詳如附表三所示）共計二百九十四張後，尚餘
    一百三十一張，不能證明已為被告使用，應屬於被告所有預備供偽造支票所用之
    物，該部分之支票為被告所有之物，亦據被告坦承在卷，爰依刑法第三十八條第
    一項第二款之規定，均予諭知沒收。至附表四所示扣案之物，被告所有與張桂英
    共犯事實欄一之（三）所載述犯行所用之物，爰依刑法第三十八條第一項第二款
    之規定，亦均予宣告沒收。
 據上論斷，應依刑事訴訟第三百六十九條第一項前段、第三百六十四條、第二百九
 十九條第一項前段，刑法第二十八條、第五十六條、第二百零一條第一項、第二百
 十六條、第二百十條、第二百十二條、第二百十四條、第三百三十九條第一項、第
 五十五條、第二百零五條、第二百十九條、第三十八條第一項第二款、第三款、罰
 金罰鍰提高標準條例第一條前段，判決如主文。
本案經檢察官呂丁旺到庭執行職務。
中    華    民    國      九十    年      七      月      三十一        日
                              臺灣高等法院刑事第二十四庭
                                  審判長法  官  陳  貽  男
                                        法  官  李  世  貴
                                        法  官  陳  憲  裕
右正本證明與原本無異。
如不服本判決應於收受送達後十日內向本院提出上訴書狀，其未敘述上訴之理由者並
得於提起上訴後十日內向本院補提理由書（均須按他造當事人之人數附繕本）。
                                        書記官  劉  育  妃
中    華    民    國      九十    年      七        月     三十一       日
附錄本案論罪科刑法條：
刑法第二百零一條：
意圖供行使之用，而偽造、變造公債票，公司股票或其他有價證券者，處三年以上十
年以下有期徒刑，得併科三千元以下罰金。
行使偽造、變造之公債票、公司股票或其他有價證券或意圖供行使之用，而收集或交
付於人者，處一年以上七年以下有期徒刑，得併科三千元以下罰金。
刑法第二百十六條：
行使第二百十條至第二百十五條之文書者，依偽造、變造文書或登載不實事項或使登
載不實事項之規定處斷。
刑法第二百十條：
偽造、變造私文書，足以生損害於公眾或他人者，處五年以下有期徒刑。
刑法第二百十二條：
偽造、變造護照、旅券、免許證、特許證及關於品行、能力、服務或其他相類之證書
、介紹書，足以生損害於公眾或他人者，處一年以下有期徒刑，拘役或三百元以下罰
金。
刑法第二百十四條：
明知為不實之事項，而使公務員登載於職務上所掌之公文書，足以生損害於公眾或他
人者，處三年以下有期徒刑、拘役或五百元以下罰金。
刑法第三百三十九條：
意圖為自己或第三人不法之所有，以詐術使人將本人或第三人之物交付者，處五年以
下有期徒刑、拘役或科或併科一千元以下罰金。
以前項方法得財產上不法之利益或使第三人得之者亦同。
前二項之未遂犯罰之。
附表一：偽造之身分證
┌──┬───┬──┬───────────┬─────────────┐
│編號│姓  名│數量│沒收物之姓質          │備                      註│
├──┼───┼──┼───────────┼─────────────┤
│  一│陳源周│壹張│壬○所有供犯罪所用之物│未扣案。                  │
├──┼───┼──┼───────────┼─────────────┤
│  二│張慶德│壹張│壬○所有供犯罪所用之物│未扣案。                  │
├──┼───┼──┼───────────┼─────────────┤
│  三│周澄明│壹張│壬○所有供犯罪所用之物│未扣案。                  │
├──┼───┼──┼───────────┼─────────────┤
│  四│楊國龍│壹張│壬○所有供犯罪所用之物│未扣案。                  │
├──┼───┼──┼───────────┼─────────────┤
│  五│黃月玲│壹張│壬○所有供犯罪所用之物│未扣案。                  │
├──┼───┼──┼───────────┼─────────────┤
│  六│高麗卿│壹張│壬○所有供犯罪所用之物│未扣案。                  │
├──┼───┼──┼───────────┼─────────────┤
│  七│王國在│壹張│壬○所有供犯罪所用之物│未扣案。                  │
├──┼───┼──┼───────────┼─────────────┤
│  八│洪琦濱│壹張│壬○所有供犯罪所用之物│未扣案。                  │
├──┼───┼──┼───────────┼─────────────┤
│  九│陳明輝│壹張│壬○所有供犯罪所用之物│未扣案。                  │
├──┼───┼──┼───────────┼─────────────┤
│  十│高永杰│壹張│壬○所有供犯罪所用之物│未扣案。                  │
├──┼───┼──┼───────────┼─────────────┤
│十一│林勝國│壹張│壬○所有供犯罪所用之物│未扣案。                  │
├──┼───┼──┼───────────┼─────────────┤
│十二│陳柏均│壹張│壬○所有供犯罪所用之物│未扣案。                  │
├──┼───┼──┼───────────┼─────────────┤
│十三│陳建中│壹張│壬○所有供犯罪所用之物│未扣案。                  │
├──┼───┼──┼───────────┼─────────────┤
│十四│蔣鼎文│壹張│壬○所有因犯罪所得之物│扣於另案台北地檢八十六年度│
│    │      │    │                      │偵字第二六二八八號案中    │
└──┴───┴──┴───────────┴─────────────┘
附表二：偽造之印文、印章
┌──┬────────────────────────────────┐
│編號│偽造文書之偽造印文、印章及數量                                  │
├──┼────────────────────────────────┤
│  一│西華公司公司設立登記預查名稱申請表上偽造「陳源周」之印文壹枚。  │
├──┼────────────────────────────────┤
│  二│西華公司設立登記申請書上偽造「陳源周」、「張慶德」、「周澄明」、│
│    │「楊國龍」之印文各壹枚。                                        │
├──┼────────────────────────────────┤
│ 三│西華公司章程上偽造「陳源周」、「張慶德」、「周澄明、「楊國龍」、│
│    │「黃月玲」、「高麗卿」、「王國在」之印文各壹枚。                │
├──┼────────────────────────────────┤
│  四│西華公司股東名簿上偽造「陳源周」之印文壹枚。                    │
├──┼────────────────────────────────┤
│  五│西華公司發起人會議記錄上偽造「陳源周」之印文貳枚、偽造「張慶德」│
│    │之印文壹枚。                                                    │
├──┼────────────────────────────────┤
│  六│西華公司董事會會議記錄上偽造「陳源周」、「張慶德」之印文各壹枚。│
├──┼────────────────────────────────┤
│  七│西華公司委託書上偽造「陳源周」之印文壹枚。                      │
├──┼────────────────────────────────┤
│  八│西華公司資產負債表上偽造「陳源周」之印文枚。                  │
├──┼────────────────────────────────┤
│  九│星光公司章程上偽造「周澄明」、「洪琦濱」、「陳明輝」、「高永杰」│
│    │之印文各壹枚。                                                  │
├──┼────────────────────────────────┤
│  十│星光公司設立登記事項卡上偽造「周澄明」、「陳明輝」、「洪琦濱」、│
│    │「高永杰」之印文各壹枚。                                        │
├──┼────────────────────────────────┤
│十一│星光公司股東臨時常會議事錄上偽造「陳明輝」之印文壹枚。          │
├──┼────────────────────────────────┤
│十二│星光公司董事會議事錄上偽造「陳明輝」之印文壹枚。                │
├──┼────────────────────────────────┤
│十三│星光公司變更登記申請書上偽造「陳明輝」、「林國勝」、「周澄明」之│
│    │印文各壹枚。                                                    │
├──┼────────────────────────────────┤
│十四│星光公司股東同意書上偽造「周澄明」、「洪琦濱」、「陳明輝」、「高│
│    │永杰」、「林勝國」、「張慶德」之印文各壹枚。                    │
├──┼────────────────────────────────┤
│十五│星光公司章程上偽造「周澄明」、「洪琦濱」、「陳明輝」、「高永杰」│
│    │之印文各壹枚。                                                  │
├──┼────────────────────────────────┤
│十六│星光公司變更登記事項卡上偽造「陳明輝」、「周澄明」「林勝國」之印│
│    │文各壹枚。                                                      │
├──┼────────────────────────────────┤
│十七│星光公司股票樣張上偽造「陳明輝」、「林勝國」之印文各壹枚。      │
├──┼────────────────────────────────┤
│十八│青島公司章程上偽造「陳柏均」、「陳明輝」、「周澄明」、「洪琦濱」│
│    │、「高永杰」、「張慶德」之印文各壹枚。                          │
├──┼────────────────────────────────┤
│十九│青島公司發起人會議事錄上偽造「陳柏均」之印文壹枚。              │
├──┼────────────────────────────────┤
│二十│青島公司董事會議事錄上偽造「陳柏均」之印文壹枚。                │
├──┼────────────────────────────────┤
│二一│青島公司設立登記申請書上偽造「陳柏均」、「陳明輝」、「周澄明」之│
│    │印文各壹枚。                                                    │
├──┼────────────────────────────────┤
│二二│青島公司公司設立登記預查名稱申請表上偽造「陳柏均」之印文壹枚。  │
├──┼────────────────────────────────┤
│二三│青島公司設立登記事項卡上偽造「陳柏均」、「周澄明」、「陳明輝」之│
│    │印文各壹枚。                                                    │
├──┼────────────────────────────────┤
│二四│設立西華公司時偽造之「陳源周」、「周澄明」、「黃月玲」、「王國在│
│    │」、「張慶德」、「楊國龍」、「高麗卿」之印章各壹枚。            │
├──┼────────────────────────────────┤
│二五│設立星光公司及青島公司時偽造之「陳柏均」、「陳明輝」、「周澄明」│
│    │「洪琦濱」、「高永杰」、「張慶德」、「林勝國」之印章各壹枚。    │
├──┼────────────────────────────────┤
│二六│偽造陳源周支票用之偽造「陳源周」印章壹枚。                      │
├──┼────────────────────────────────┤
│二七│與寅○○不動產合作經營契約書上偽造「陳源周」之印文貳枚。        │
├──┼────────────────────────────────┤
│二八│與己○○不動產合作經營契約書上偽造「陳源周」之印文貳枚。        │
├──┼────────────────────────────────┤
│二九│與楊家寶不動產合作經營契約書上偽造「陳源周」之印文壹枚。        │
├──┼────────────────────────────────┤
│三十│與癸○○不動產合作經營契約書上偽造「陳源周」之印文貳枚。        │
├──┼────────────────────────────────┤
│三一│與王恆通不動產合作經營契約書上偽造「陳源周」之印文貳枚。        │
├──┼────────────────────────────────┤
│三二│與戊○○不動產合作經營契約書上偽造「陳源周」之印文貳枚。        │
├──┼────────────────────────────────┤
│三三│與丑○不動產合作經營契約書上偽造「陳源周」之印文貳枚。          │
├──┼────────────────────────────────┤
│三四│與子○○不動產合作經營契約書上偽造「陳源周」之印文貳枚。        │
├──┼────────────────────────────────┤
│三五│與巳○○不動產合作經營契約書上偽造「陳源周」之印文貳枚。        │
├──┼────────────────────────────────┤
│三六│與丙○不動產合作經營契約書上偽造「陳源周」之印文貳枚。          │
├──┼────────────────────────────────┤
│三七│與午○○不動產合作經營契約書上偽造「陳源周」之印文貳枚。        │
├──┼────────────────────────────────┤
│三八│與乙○○不動產合作經營契約書上偽造「陳源周」之印文貳枚。        │
├──┼────────────────────────────────┤
│三九│與黃仁彩不動產合作經營契約書上偽造「陳源周」之印文貳枚。        │
├──┼────────────────────────────────┤
│四十│與卯○○不動產合作經營契約書上偽造「陳源周」之印文貳枚。        │
└──┴────────────────────────────────┘
附表三：被告以陳源周名義偽造之支票及尚未使用之空白支票
┌──┬─────┬────┬──────────┬──────────┐
│編號│提出交易日│票    號│金額（新臺幣）      │備                註│
├──┼─────┼────┼──────────┼──────────┤
│ 001│81.05.07  │730026  │三萬元              │此部分資料來源自寶島│
│ 002│81.05.09  │730030  │二千元   │銀行敦南分行八十七年│
│ 003│81.05.11  │730027  │二萬五千元          │一月五日寶銀敦南第八│
│ 004│81.05.13  │730035  │一萬一千元          │七００三號函附之陳源│
│ 005│81.05.14  │730037  │一萬二千元          │周支票帳戶往來明細表│
│ 006│81.05.15  │730034  │六千五百元          │                    │
│ 007│81.05.15  │730028  │四萬五千元          │                    │
│ 008│81.05.15  │730039  │十萬元              │                    │
│ 009│81.05.20  │730042  │二萬元              │                    │
│ 010│81.05.21  │730032  │三千元              │                    │
│ 011│81.05.21  │730040  │四千元              │                    │
│ 012│81.05.22  │730043  │一千元              │                    │
│ 013│81.05.23  │730045  │三千二百元          │                    │
│ 014│81.05.28  │730041  │一萬元              │                    │
│ 015│81.05.31  │730801  │一千六百元          │                    │
│ 016│81.06.01  │730802  │二萬零四百元        │                    │
│ 017│81.06.01  │730049  │二千五百元          │                    │
│ 018│81.06.03  │730809  │二萬元              │                    │
│ 019│81.06.03  │730805  │一千五百元          │                    │
│ 020│81.06.03  │730804  │二千元              │                    │
│ 021│81.06.09  │730811  │四千八百元          │                    │
│ 022│81.06.09  │730814  │二千元              │                    │
│ 023│81.06.10  │730047  │三千元              │                    │
│ 024│81.06.10  │730808  │三千五百元          │                    │
│ 025│81.06.12  │730050  │二萬四千五百五十一元│                    │
│ 026│81.06.12  │730819  │五萬元              │                    │
│ 027│81.06.12  │730807  │一千二百五十四元    │                    │
│ 028│81.06.12  │730038  │三十萬元            │                    │
│ 029│81.06.13  │730815  │二千元       │                    │
│ 030│81.06.13  │730812  │五千元              │                    │
│ 031│81.06.15  │730816  │六千六百元          │                    │
│ 032│81.06.15  │730818  │十萬元              │                    │
│ 033│81.06.15  │749960  │二千元              │                    │
│ 034│81.06.15  │730824  │一千零五十元        │                    │
│ 035│81.06.15  │749961  │五千元              │                    │
│ 036│81.06.16  │749970  │一萬三千六百元      │                    │
│ 037│81.06.16  │730820  │一萬二千元          │                    │
│ 038│81.06.16  │749969  │三千元              │                    │
│ 039│81.06.16  │749951  │十四萬元            │                    │
│ 040│81.06.17  │749972  │三千元              │                    │
│ 041│81.06.17  │749968  │八千零五十二元      │                    │
│ 042│81.06.18  │749979  │一千九百五十元      │                    │
│043│81.06.18  │749976  │二千五百五十元      │                    │
│ 044│81.06.20  │749971  │三千元              │                    │
│ 045│81.06.20  │749964  │三百六十元          │                    │
│ 046│81.06.20  │749965  │一千四百七十元      │                    │
│ 047│81.06.23  │749975  │五萬元              │                    │
│ 048│81.06.23  │749967  │十萬元              │                    │
│ 049│81.06.23  │749962  │一千八百七十元      │                    │
│ 050│81.06.25  │749973  │十萬元              │                    │
│ 051│81.06.26  │749995  │一千元              │                    │
│ 052│81.06.26  │749963  │八百四十元          │                    │
│ 053│81.06.26  │749974  │五萬元              │                    │
│ 054│81.06.26  │749977  │十萬元              │                    │
│ 055│81.06.27  │750612  │八千九百元          │                    │
│ 056│81.06.29  │750606  │二千元           │                    │
│ 057│81.06.29  │750608  │六千元              │                    │
│ 058│81.06.30  │750616  │三千元              │                    │
│ 059│81.06.30  │750617  │三千元              │                    │
│ 060│81.06.30  │749983  │五千元              │                    │
│ 061│81.06.30  │730810  │二萬三千二百三十四元│                    │
│ 062│81.06.30  │749980  │一萬五千元          │                    │
│ 063│81.06.30  │749978  │五萬元              │                    │
│ 064│81.07.02  │750637  │一千七百五十元      │                    │
│ 065│81.07.02  │750639  │十萬元              │                    │
│ 066│81.07.02  │750629  │二千元              │                    │
│ 067│81.07.02  │750627  │三千元              │                    │
│ 068│81.07.03  │750621  │四千一百二十元      │                    │
│ 069│81.07.03  │750636  │二千元              │                    │
│ 070│81.07.03  │750635  │三千元              │                    │
│ 071│81.07.03  │749997  │十萬元              │                    │
│ 072│81.07.03  │749996  │十萬元              │                    │
│ 073│81.07.03  │750625  │一千八百元          │                    │
│ 074│81.07.03  │749981  │五千元              │                    │
│ 075│81.07.03  │750632  │八千元              │                    │
│ 076│81.07.03  │749998  │十萬元              │                    │
│ 077│81.07.04  │750618  │二千元              │                    │
│ 078│81.07.06  │749952  │十萬元              │                    │
│ 079│81.07.06  │750000  │三千一百七十六元    │                    │
│ 080│81.07.07  │749994  │三千元              │                    │
│ 081│81.07.07  │780406  │一萬五千元          │                    │
│ 082│81.07.07  │750631  │三千五百元          │                    │
│ 083│81.07.08  │750620  │十萬元              │                    │
│ 084│81.07.08  │730033  │二萬元              │                    │
│ 085│81.07.09  │750609  │三千元              │                    │
│ 086│81.07.09  │750634  │十萬元              │                    │
│ 087│81.07.09  │750614  │九千元              │                    │
│ 088│81.07.10  │780420  │八萬元              │                    │
│ 089│81.07.10  │750624  │六千六百四十四元    │                    │
│ 090│81.07.10  │780417  │三千元              │                    │
│ 091│81.07.10  │750630  │二萬七千三百元      │                    │
│ 092│81.07.10  │780414  │三千元              │                    │
│ 093│81.07.10  │780412  │五千元              │                    │
│ 094│81.07.11  │780402  │一萬五千元          │                    │
│ 095│81.07.13  │780429  │三萬元              │                    │
│ 096│81.07.14  │780440  │九千元              │ │
│ 097│81.07.14  │749984  │三千五百二十七元    │                    │
│ 098│81.07.14  │780442  │五千元              │                    │
│ 099│81.07.15  │750643  │三千元              │                    │
│ 100│81.07.15  │780452  │三千二百元          │                    │
│ 101│81.07.15  │750633  │一千八百元          │                    │
│ 102│81.07.16  │780405  │五十萬元            │                    │
│ 103│81.07.16  │780450  │二萬元              │                    │
│ 104│81.07.16  │780445  │一萬元              │                    │
│ 105│81.07.17  │780461  │一萬三千元          │                    │
│ 106│81.07.17  │780439  │一萬五千元          │                    │
│ 107│81.07.17  │780463  │一萬四千元          │                    │
│ 108│81.07.17  │780471  │八千元              │                    │
│ 109│81.07.17  │780466  │二萬四千元          │                    │
│ 110│81.07.17  │780467  │一萬六千元          │                    │
│ 111│81.07.18  │780458  │五千元              │                    │
│ 112│81.07.18  │780476  │一萬四千元          │                    │
│ 113│81.07.18  │780472  │六千元              │                    │
│ 114│81.07.20  │780424  │十萬元              │                    │
│ 115│81.07.20  │780418  │十萬元              │                    │
│ 116│81.07.20  │780484  │六千元              │                    │
│ 117│81.07.20  │780486  │六千元              │                    │
│ 118│81.07.20  │780410  │十萬元              │                    │
│ 119│81.07.20  │780413  │十萬元              │                    │
│ 120│81.07.20  │749954  │五萬元              │                    │
│ 121│81.07.20  │780482  │一千元              │                    │
│ 122│81.07.21  │780416  │十萬元              │                    │
│ 123│81.07.22  │780495  │四千五百元          │     │
│ 124│81.07.22  │781902  │四千五百元          │                    │
│ 125│81.07.22  │780469  │九千元              │                    │
│ 126│81.07.22  │780498  │二萬元              │                    │
│ 127│81.07.23  │780438  │三十萬元            │                    │
│ 128│81.07.23  │780488  │三萬元              │                    │
│ 129│81.07.23  │781907  │一萬五千元          │                    │
│ 130│81.07.23  │780497  │六千元              │                    │
│ 131│81.07.23  │781904  │一萬二千元          │                    │
│ 132│81.07.23  │780491  │六千元              │                    │
│ 133│81.07.23  │780492  │三千三百元          │                    │
│ 134│81.07.24  │781915  │一萬五千元          │                    │
│ 135│81.07.24  │780489  │二千元              │                    │
│ 136│81.07.24  │780444  │十萬元              │                    │
│ 137│81.07.24  │780481 │六千元              │                    │
│ 138│81.07.24  │781916  │二千元              │                    │
│ 139│81.07.24  │780493  │二萬五千元          │                    │
│ 140│81.07.24  │781917  │三萬元              │                    │
│ 141│81.07.25  │750638  │十萬元              │                    │
│ 142│81.07.25  │781927  │四千元              │                    │
│ 143│81.07.25  │781926  │六千元              │                    │
│ 144│81.07.25  │781922  │二萬元              │                    │
│ 145│81.07.25  │780421  │七萬元              │                    │
│ 146│81.07.25  │781913  │五千元              │                    │
│ 147│81.07.25  │780464  │十萬元              │                    │
│ 148│81.07.25  │781920  │二萬元              │                    │
│ 149│81.07.25  │781935  │三千元              │                    │
│ 150│81.07.25  │780411  │十萬元              │         │
│ 151│81.07.25  │781925  │九千元              │                    │
│ 152│81.07.27  │750605  │十萬元              │                    │
│ 153│81.07.27  │781940  │二萬元              │                    │
│ 154│81.07.27  │780470  │十萬元              │                    │
│ 155│81.07.27  │780474  │二十萬元            │                    │
│ 156│81.07.28  │781944  │六千元              │                    │
│ 157│81.07.28  │781949  │三千元              │                    │
│ 158│81.07.28  │781952  │二萬四千元          │                    │
│ 159│81.07.28  │780490  │十萬元              │                    │
│ 160│81.07.28  │781953  │一萬六千元          │                    │
│ 161│81.07.29  │781947  │二千元              │                    │
│ 162│81.07.29  │781959  │一萬二千元          │                    │
│ 163│81.07.29  │781963  │六千元              │                    │
│ 164│81.07.29  │780447  │十萬元              │                    │
│ 165│81.07.29  │781967  │三萬元              │                    │
│ 166│81.07.30  │781957  │九千元              │                    │
│ 167│81.07.30  │781985  │二萬元              │                    │
│ 168│81.07.30  │781970  │一萬八千元          │                    │
│ 169│81.07.30  │780451  │一萬二千五百元      │                    │
│ 170│81.07.30  │781978  │六千元              │                    │
│ 171│81.07.30  │781982  │一千元              │                    │
│ 172│81.07.30  │781973  │一萬八千元          │                    │
│ 173│81.07.30  │781968  │二萬元              │                    │
│ 174│81.07.30  │780459  │二萬二千五百元      │                    │
│ 175│81.07.30  │780427  │六千零二十八元      │                    │
│ 176│81.07.30  │781975  │九千元              │                    │
│ 177│81.07.30  │730803  │七萬八千八百五十五元│             │
│ 178│81.07.30  │749955  │五萬元              │                    │
│ 179│81.07.30  │781954  │九千六一百元        │                    │
│ 180│81.07.30  │781980  │三千元              │                    │
│ 181│81.07.30  │750642  │十萬元              │                    │
│ 182│81.07.30  │781981  │一千元              │                    │
│ 183│81.07.30  │781964  │七千八百三十五元    │                    │
│ 184│81.07.31  │781984  │六千元              │                    │
│ 185│81.07.31  │781993  │六萬元              │                    │
│ 186│81.07.31  │781988  │六千元              │                    │
│ 187│81.07.31  │781989  │四千元              │                    │
│ 188│81.07.31  │781943  │九千元              │                    │
│ 189│81.07.31  │781946  │三千元              │                    │
│ 190│81.07.31  │781986  │三千二百七十元      │                    │
│ 191│81.07.31  │749985  │六萬零六百五十三元  │                    │
│ 192│81.07.31  │781998  │二千元              │                    │
│ 193│81.07.31  │781995  │九萬元              │                    │
│ 194│81.07.31  │781991  │一萬一千二百五十元  │                    │
│ 195│81.08.01  │782000  │八千元              │                    │
│ 196│81.08.01  │781911  │三十萬元            │                    │
│ 197│81.08.01  │780426  │七千八百七十六元    │                    │
│ 198│81.08.03  │781914  │五十萬元            │                    │
│ 199│81.08.03  │781903  │一萬三千五百元      │                    │
│ 200│81.08.03  │783217  │一萬二千元          │                    │
│ 201│81.08.03  │781924  │三十萬元            │                    │
│ 202│81.08.03  │783207  │八千元              │                    │
│ 203│81.08.03  │783224  │四千元              │                    │
│ 204│81.08.03  │781934  │十萬元              │                 │
│ 205│81.08.04  │783211  │九千元              │                    │
│ 206│81.08.04  │783218  │三萬二千元          │                    │
│ 207│81.08.04  │781955  │八千四百元          │                    │
│ 208│81.08.04  │781948  │十萬元              │                    │
│ 209│81.08.04  │783258  │六千元              │                    │
│ 210│81.08.04  │783231  │七萬元              │                    │
│ 211│81.08.04  │783228  │五萬元              │                    │
│ 212│81.08.04  │783233  │四萬元              │                    │
│ 213│81.08.04  │783243  │一萬六千六百六十七元│                    │
│ 214│81.08.04  │783244  │一萬二千六百元      │                    │
│ 215│81.08.04  │783249  │一萬二千元          │                    │
│ 216│81.08.04  │783204  │二千元              │                    │
│ 217│81.08.04  │783203  │三千元              │                    │
│ 218│81.08.04  │783236  │三萬元              │                    │
│ 219│81.08.04  │780485  │三千元              │                    │
│ 220│81.08.04  │783226  │一萬元              │                    │
│ 221│81.08.04  │750250  │三千元              │                    │
│ 222│81.08.04  │783256  │六千元              │                    │
│ 223│81.08.04  │783249  │三萬元              │                    │
│ 224│81.08.04  │783239  │一萬元              │                    │
│ 225│81.08.04  │783232  │六萬元              │                    │
│ 226│81.08.04  │783240  │一萬元              │                    │
│ 227│81.08.04  │783267  │二萬四千元          │                    │
│ 228│81.08.04  │783235  │三萬元              │                    │
│ 229│81.08.04  │783241  │一萬元              │                    │
│ 230│81.08.04  │783271  │七千五百元          │                    │
│ 231│81.08.04  │783259  │一萬五千元          │                    │
│ 232│81.08.05  │750645  │二十一萬元          │                    │
│ 233│81.08.05  │783248  │二千元              │                    │
│ 234│81.08.05  │783278  │二千二百五十元      │                    │
│ 235│81.08.05  │783250  │二萬元              │                    │
│ 236│81.08.05  │783280  │六千元              │                    │
│ 237│81.08.05  │783281  │六千元              │                    │
│ 238│81.08.05  │783237  │三萬元              │                    │
│ 239│81.08.05  │783222  │二千元              │                    │
│ 240│81.08.05  │783221  │三千元              │                    │
│ 241│81.08.05  │783238  │一萬元              │                    │
│ 242│81.08.05  │783247  │五千三百三十三元    │                    │
│ 243│81.08.05  │783283  │一萬八千五百九十元  │                    │
├──┼─────┼────┼──────────┼──────────┤
│ 244│81.08.04  │783285  │十萬元              │此部分資料來源自八十│
│ 245│81.08.21  │783223  │十萬元              │一年度偵字第二四九三│
│ 246│81.08.16  │783295  │二十萬元            │二號卷中之支票影本。│
│ 247│81.01.24  │781921  │二十萬元            │                    │
│ 248│81.08.16  │783298  │八十萬元            │                    │
│ 249│81.08.09  │780419  │一百萬元            │                    │
│ 250│81.08.13  │783229  │一百萬元            │                    │
│ 251│81.08.13  │783225  │十萬元              │                    │
│ 252│81.08.05  │783290  │二萬四千元          │                    │
│ 253│81.08.10  │783251  │二萬元              │                    │
│ 254│81.08.11  │780430  │二十萬元            │                    │
│ 255│81.08.05  │783287  │一萬零五百元        │                    │
│ 256│81.08.15  │783214  │二萬二千五百元      │                    │
│ 257│81.08.30  │783214  │五十萬元   │                    │
│ 258│81.08.07  │781960  │二十萬元            │                    │
│ 259│81.08.14  │780449  │十五萬元            │                    │
│ 260│81.12.19  │749986  │二十萬元            │                    │
│ 261│81.08.14  │781990  │十五萬元            │                    │
│ 262│81.09.06  │421709  │三十萬元            │                    │
│ 263│81.08.11  │783220  │十萬元              │                    │
│ 264│81.08.10  │783215  │二十萬元            │                    │
│ 265│81.08.10  │783216  │二十萬元            │                    │
│ 266│81.09.04  │783288  │二十萬元            │                    │
│ 267│81.08.30  │783212  │十萬元              │                    │
│ 268│81.08.30  │783213  │十萬元              │                    │
│ 269│81.08.30  │783210  │十萬元              │                    │
│ 270│81.09.02  │783255  │十萬元              │                    │
│ 271│81.09.04  │783286  │十萬元              │                    │
│ 272│82.01.17  │781910  │十萬元              │                    │
│ 273│81.08.22  │780494  │十萬元              │                    │
│ 274│81.08.06  │780480  │十萬元              │                    │
│ 275│81.08.19  │781901  │三十萬元            │                    │
│ 276│81.09.04  │783289  │二十萬元            │                    │
│ 277│81.08.08  │781977  │三十萬元            │                    │
│ 278│82.01.17  │780475  │二十萬元            │                    │
│ 279│81.09.03  │783265  │十萬元              │                    │
│ 280│81.08.27  │781958  │二十萬元            │                    │
│ 281│81.08.28  │781972  │三十萬元            │                    │
│ 282│81.08.16  │783294  │八十萬元            │                    │
│ 283│82.01.23  │781939  │二十萬元            │                    │
│ 284│81.08.08  │781966  │一百萬元       │                    │
│ 285│81.08.08  │783276  │三千元              │                    │
│ 286│81.08.18  │783275  │十萬元              │                    │
│ 287│81.08.15  │783273  │三十萬元            │                    │
│ 288│81.08.05  │783274  │九千元              │                    │
│ 289│81.08.11  │783209  │一百萬元            │                    │
│ 290│81.09.04  │783284  │十萬元              │                    │
│ 291│81.09.03  │783266  │十萬元              │                    │
│ 292│81.08.19  │781987  │十萬元              │                    │
│ 293│81.09.04  │783279  │十萬元              │                    │
│ 294│81.11.03  │783264  │二十萬元            │                    │
├──┼─────┴────┴──────────┴──────────┤
│ 295│被告共領用四百二十五張支票，依寶島銀行函附之交易明細及八十一年度│
│    │偵字第二四九三二號偵查卷中所附之支票影本計算，尚有一百三十一張支│
│   │票不能證明被告已經使用，應屬於被告所有供犯罪預備之空白支票。    │
└──┴────────────────────────────────┘
附表四：
┌──┬──────────────┬──┐
│編號│名                        稱│數量│
├──┼──────────────┼──┤
│  一│現金簿                      │陸份│
├──┼──────────────┼──┤
│  二│宣傳資料                    │肆份│
├──┼──────────────┼──┤
│  三│帳冊                        │壹份│
├──┼──────────────┼──┤
│  四│記事本                      │本│
├──┼──────────────┼──┤
│  五│收據                        │壹份│
├──┼──────────────┼──┤
│  六│支票存根                    │伍分│
├──┼──────────────┼──┤
│  七│企劃案                      │壹份│
├──┼──────────────┼──┤
│  八│公司資料                    │陸份│
├──┼──────────────┼──┤
│  九│社員名冊                    │貳份│
├──┼──────────────┼──┤
│  十│支出證明單                  │壹份│
├──┼──────────────┼──┤
│十一│認股憑證                    │貳份│
├──┼──────────────┼──┤
│十二│傳票                        │貳份│
├──┼──────────────┼──┤
│十三│契約書                      │壹份│
├──┼──────────────┼──┤
│十四│社員資料（星光社入社申請書）│壹份│
├──┼──────────────┼──┤
│十五│社員資料（青島社入社申請書）│壹份│
├──┼──────────────┼──┤
│十六│雜記資料                    │壹份│
└──┴──────────────┴──┘


司法院資訊處製作；財團法人民間司法改革基金會備份。
